【裁判字號】    96,審易,687
【裁判日期】    970131
【裁判案由】    毒品危害防制條例
【裁判全文】
臺灣桃園地方法院刑事判決             96年度審易字第687號
公  訴  人  臺灣桃園地方法院檢察署檢察官
被      告  甲○○
指定辯護人  本院公設辯護人  林銘宏
上列被告因違反毒品危害防制條例案件，經檢察官提起公訴（96
年度毒偵字第4297號），嗣被告於準備程序進行中為有罪之陳述
，經檢察官聲請改依協商程序而為判決，本院判決如下：
    主  文
甲○○施用第二級毒品，累犯，處有期徒刑玖月，扣案之甲基安
非他命壹包連同包裝夾鏈袋壹只（毛重零點陸公克，因鑑驗使用
零點零壹公克）沒收銷燬之。
    事實及理由
一、本件被告甲○○所犯係刑事訴訟法第376條第1款最重本刑為
    3 年以下有期徒刑之罪，其於準備程序中就被訴事實為有罪
    之陳述，爰依刑事訴訟法第284條之1規定獨任進行審判程序
    。
二、被告甲○○前有違反槍砲彈藥刀械管制條例、毒品危害防制
    條例等前科，其中於民國89年間因違反毒品危害防制條例案
    件，經本院以89年度桃簡字第1105號簡易判決判處有期徒刑
    6 月確定後，於91年10月18日執行完畢；又於90年間，因違
    反毒品危害防制條例案件，經本院以90年度易字第2396號簡
    易判決判處有期徒刑4 月確定後，於92年5 月7 日執行完畢
    ；復於94年間，因違反毒品危害防制條例案件，經本院以94
    年度易字第1380號判處有期徒刑8 月，於95年11月19日執行
    完畢。（均構成累犯）。
三、另被告甲○○曾於87年間，因施用毒品案件，經本院以87年
    度毒聲字第146 號裁定觀察、勒戒後，認無繼續施用毒品傾
    向，於87年6 月26日觀察勒戒執行完畢釋放出所，並經臺灣
    桃園地方法院檢察署檢察官於87年7月7日以87年度偵字第43
    43號為不起訴處分確定。又於89年間因施用毒品案件，經本
    院以89年度毒聲字第4109號裁定送觀察、勒戒後，認有繼續
    施用毒品之傾向，再經本院以89年度毒聲字第4765號裁定令
    入戒治處所施以強制戒治1 年，嗣經本院以89年度毒聲字第
    7544號裁定停止戒治，所餘戒治期間付保護管束，經保護管
    束期滿，未經撤銷，視為戒治完畢，本次犯行並經本院以89
    年度桃簡字第1105號判決判處有期徒刑6 月確定；復於90年
    間，復因施用毒品案件，經本院以90年度毒聲字第3160號裁
    定令入戒治處所施以強制戒治，嗣因前揭強制戒治屆滿3 月
    ，其成效經評定合格，經本院以91年度毒聲字第877 號裁定
    停止戒治，所餘戒治期間付保護管束，迄至91年7 月23日保
    護管束期滿，未經撤銷，視為戒治完畢，本次犯行並經本院
    以90年度易字第2396號判決判處有期徒刑4 月確定。猶不知
    悛悔，於前開強制戒治執行完畢釋放後五年內，於94年間，
    再因違反毒品危害防制條例案件，經本院以94年度易字第
    1380號判處有期徒刑8 月，詎仍未戒除毒癮，明知甲基安非
    他命為毒品危害防制條例第2 條第2 項第2 款所規定之第二
    級毒品，不得施用、持有，復基於施用第二級毒品甲基安非
    他命之犯意，於96年7 月26日某時，在桃園縣大溪鎮○○路
    211 巷22弄23號之住處內，以玻璃球吸食器吸食之方式施用
    第二級毒品甲基安非他命1 次。嗣於同日中午12時40分許，
    在桃園縣大溪鎮○○路539 巷口為警查獲，並扣得其所有之
    甲基安非他命1 包連同包裝夾鏈袋1 只（毛重0.6 公克，因
    鑑驗使用0.013 公克）。案經桃園縣政府警察局大溪分局報
    告臺灣桃園地方法院檢察署檢察官偵查起訴。
四、證據名稱：
    (一)被告於本院準備程序中之自白。
    (二)臺灣檢驗科技股份有限公司濫用藥物檢驗報告暨桃園縣政
      府警察局大溪分局採尿人尿液暨毒品真實姓名與尿液、毒
      品與編號對照表、臺灣檢驗科技股份有限公司濫用藥物檢
      驗報告書、桃園縣政府警察局大溪分局搜索扣押筆錄、扣
      押物品目錄表各1紙附卷可稽。
    (三)扣案之甲基安非他命1 包連同包裝夾鏈袋1 只（毛重0.6
      公克，因鑑驗使用0.013 公克）可資佐證。
五、本件經檢察官與被告於審判外達成協商之合意且被告已認罪
    ，其合意內容為：就其施用第二級毒品部分，被告願受科刑
    範圍為有期徒刑9 月。經查，上開協商合意並無刑事訴訟法
    第455條之4第1 項所列情形之一，檢察官聲請改依協商程序
    而為判決，本院爰不經言詞辯論，於協商合意範圍內為協商
    判決，合予敘明。
六、扣案之透明結晶1 包，經送臺灣檢驗科技股份有限公司鑑定
    結果，確含甲基安非他命成分，有濫用藥物檢驗報告1 紙在
    卷可稽，應依毒品危害防制條例第18條第1 項前段規定，沒
    收銷燬之。包裹第二級毒品甲基安非他命之包裝夾鏈袋與前
    開毒品無從完全剝離，併依毒品危害防制條例第18條第1 項
    前段規定，沒收銷燬之。
七、應適用之法條：刑事訴訟法第284條之1、第455條之4第2 項
    、第455 條之8 ，毒品危害防制條例第10條第2 項、第18條
    第1項 前段，刑法第11條、第47條第1 項。
八、本判決除有刑事訴訟法第455條之4第1項第1款、第2款、第4
    款、第6款、第7款所定情形之一，或違反同條第2 項規定者
    外，不得上訴。
九、如不服本件判決，得自收受判決送達之日起10日內，向本院
    提出上訴書狀，上訴於第二審法院。
本案經檢察官翁春鈴到庭執行職務。
中    華    民    國    97    年    1     月    31    日
                  刑事庭    法  官  徐  培  元
以上正本證明與原本無異。
                            書記官  楊  美  慧
中    華    民    國    97    年    2     月    12    日
附錄論罪科刑依據之法條：
毒品危害防制條例第十條
施用第一級毒品者，處六月以上五年以下有期徒刑。
施用第二級毒品者，處三年以下有期徒刑。


司法院資訊處製作；財團法人民間司法改革基金會備份。
